臺灣彰化地方法院刑事判決　　　　　　　 94年度訴字第819號
公　訴　人　臺灣彰化地方法院檢察署檢察官
被　　　告　甲○○
上列被告因違反毒品危害防制條例案件，經檢察官提起公訴（94
年度毒偵緝字第105、106、107號），被告於本院準備程序中就
被訴事實為有罪之陳述，經本院合議庭裁定改依簡式審判程序審
理，並判決如下：
    主  文
甲○○連續施用第一級毒品，處有期徒刑玖月，扣案之第一級毒
品海洛因壹包（淨重零點壹陸公克）沒收銷燬之，注射針筒壹支
沒收；又連續施用第二級毒品，處有期徒刑伍月，扣案之第二級
毒品安非他命貳包（合計毛重壹點零公克）沒收銷燬之。應執行
有期徒刑壹年，扣案之第一級毒品海洛因壹包（淨重零點壹陸公
克）、第二級毒品安非他命貳包（合計毛重壹點零公克）均沒收
銷燬之，扣案之注射針筒壹支沒收。
    事  實
一、甲○○前因施用毒品案件，經本院以91年度毒聲字第1194號
    裁定送觀察、勒戒後，認有繼續施用毒品之傾向，再經本院
    以91年度毒聲字第1349裁定令入戒治處所強制戒治，於民國
    91 年11月5日停止戒治付保護管束，嗣經撤銷保護管束繼續
    執行強制戒治，已於93年1月11日執行完畢釋放，由臺灣彰
    化地方法院檢察署檢察官以93年度戒毒偵字第38、39、40號
    為不起訴處分確定。猶不思悔改，於前揭強制戒治執行完畢
    釋放後五年內，復基於施用第一級毒品海洛因之概括犯意，
    自93年11月12日起，至94年5月中旬某日止，在其位於彰化
    縣田中鎮○○里○○路○段460巷97號之住所及彰化縣田中鎮
    ○○○○路邊等處，以將海洛因摻水置入針筒內注射體內及
    摻入香菸中點火使產生煙霧吸用之方式，連續施用第一級毒
    品海洛因多次，頻率約每2星期施用1次；另基於施用第二級
    毒品安非他命之概括犯意，於前揭期間內，在同前之處所，
    以將安非他命置於球型玻璃吸管中，再點火加熱使產生煙霧
    吸用之方式，連續施用第二級毒品安非他命多次，頻率約每
    2 星期施用1次。期間內先於93年12月20日下午9時許，在彰
    化縣田中鎮○路里○○路198項21號前為警查獲，並扣得其
    所有之第一級毒品海洛因1包（淨重0.16公克）、第二級毒
    品安非他命1包（毛重0.4公克）及供其施用第一級毒品海洛
    因犯罪所用之注射針筒1支；又於94年1月9日上午11時20分
    許，在前揭住所為警次查獲；末於94年3月29日下午6時10分
    許，為警在彰化縣田中鎮○○路440巷口再次查獲，並扣得
    其所有之第二級毒品安非他命1包（毛重0.6公克）；及於本
    院審理中供出上情。
二、案經彰化縣警察局田中分局報告臺灣彰化地方法院檢察署檢
    察官偵查起訴。
    理  由
一、被告甲○○於準備程序中，先就前揭犯罪事實為有罪之陳述
    ，且所犯係死刑、無期徒刑、最輕本刑為3年以上有期徒刑
    以外之罪，經本院合議庭依刑事訴訟法第273條之1第1項之
    規定，裁定由法官一人獨任進行簡式審判程序，合先敘明。
二、右揭犯罪事實，業據被告於本院審理中坦承不諱，且被告於
    前揭時地3次獲案後，經警採其尿液送驗之結果，除於93年
    12月20日所採尿液檢驗結果呈嗎啡陽性反應外，均呈甲基安
    非他命及嗎啡陽性反應（按一般施用海洛因者會在其體內代
    謝為嗎啡成分殘留，並經由尿液排出），有彰化縣警察局田
    中分局委託檢驗尿液代號與真實姓名對照認證單3紙、彰化
    縣衛生局93年12月27日煙檢字第934413號、94年1月17日煙
    檢字第940111號、94年4月11日煙檢字第941368號煙毒尿液
    檢驗成績書及中山醫學大學附設醫院藥物濫用檢測中心報告
    書各1份附卷可稽，並有注射針筒1支扣案可佐；又扣案之白
    色粉末1包，經送法務部調查局鑑驗，確為第一級毒品海洛
    因（淨重0.16公克）無訛，此有法務部調查局94年1月24 日
    調科壹字第140011101號鑑定通知書1份在卷可憑；至扣案之
    半透明結晶物2包，經查獲員警以聯勤204廠製造之煙毒檢驗
    Ａ包試劑初步檢驗結果，均呈安非他命反應，應為安非他命
    （毛重分別為0.4公克、0.6公克）無訛，此亦有彰化縣警察
    局田中分局查獲涉嫌毒品危害防制條例初步檢驗報告單2紙
    在卷可按，足徵被告自白與事實相符，堪予採信。而被告前
    因施用毒品案件，經本院以91年度毒聲字第1194號裁定送觀
    察、勒戒後，認有繼續施用毒品之傾向，再經本院以91 年
    度毒聲字第1349裁定令入戒治處所強制戒治，於91年11 月5
    日停止戒治付保護管束，嗣經撤銷保護管束繼續執行強制戒
    治，已於93年1月11日執行完畢釋放，有臺灣高等法院被告
    前案紀錄表1份在卷可參，被告於前揭強制戒治執行完畢釋
    放後五年內，再犯施用毒品犯行，亦堪認定。至於93年12月
    20日所採尿液檢驗結果雖僅呈嗎啡陽性反應，惟依行政院衛
    生署藥物食品檢驗局81年2月8日（81）藥檢壹字第001156號
    函解釋：甲基安非他命經口服投與後約百分之七十於24小時
    內自尿中排出，約百分之九十於96小時內自尿中排出，且其
    成分之檢出與投與方式、投與量、個人體質、採尿時間與檢
    測儀器之精密度等諸多因素有關，因此僅憑尿液中呈甲基安
    非他命陽性反應，並無法確實推算吸食時間距離採集時間之
    長短，惟依上述資料推斷，最長可能不會超過四日；而被告
    施用第二級毒品安非他命之頻率為每2星期施用1次，故尚不
    能因此認定被告未施用安非他命，附此敘明。本案事證已臻
    明確，被告施用第一級毒品海洛因、第二級毒品安非他命犯
    行堪予認定，應依法論科。
三、核被告所為，係犯毒品危害防制條例第10條第1項、第2項之
    施用第一級毒品、第二級毒品罪。其為供己施用而於施用前
    後持有海洛因及安非他命之低度行為，各為其施用之高度行
    為所吸收，均不另論罪。又被告先後多次施用第一、二級毒
    品犯行，各屬時間緊接，所犯為構成要件相同之罪名，顯均
    係基於概括犯意反覆為之，應分別依連續犯之規定，論以一
    罪，並均依法加重其刑。其所犯連續施用第一、二級毒品罪
    二罪間，犯意各別，罪名有異，應予分論併罰。被告前開犯
    罪事實中，除自93年11月12日起至94年3月30日止分別連續
    施用海洛因、安非他命多次之犯行經檢察官提起公訴外，其
    餘部分之犯行雖未據檢察官提起公訴，惟該部分犯行與檢察
    官起訴經本院論罪部分有連續犯裁判上一罪之關係，自均為
    起訴效力所及，應由本院併予審理，附此敘明。爰審酌被告
    於本次犯罪期間內3次為警查獲，仍未能戒除毒癮，足見被
    告自制能力尚有未足，有接受相當期間監禁教化之必要，以
    促其及早矯正吸毒惡習；惟念及被告犯罪之動機、目的係因
    施用毒品之習性難以戒除，其犯罪手段僅係戕害自己之身心
    、施用毒品次數、時間及犯罪後坦承犯行之態度良好等一切
    情狀，分別量處如主文所示之刑，並定其應執行之刑，以示
    懲儆。扣案被告所有之海洛因1包（淨重0.16公克）及安非
    他命2包（合計毛重共1.0公克），核分屬毒品危害防制條例
    第2條第2項第1、2款之第一、二級毒品，均應依同條例第18
    條第1項前段之規定，沒收銷燬之；至扣案之注射針筒1支，
    為被告所有，且係供其施用第一級毒品海洛因犯罪所用之物
    ，業據被告於本院審理時供明在卷，爰依刑法第38條第1項
    第2款之規定宣告沒收之。
據上論斷，應依刑事訴訟法第273條之1第1項、第299條第1項前
段，毒品危害防制條例第10條第1項、第2項、第18條第1項前段
，刑法第11條前段、第56條、第51條第5款、第38條第1項第2款
，判決如主文。
本案經檢察官楊忠城到庭執行職務。
中　　華　　民　　國　　94　　年　　6　　 月　　10　　日
                  刑事第一庭    法  官  吳  永  梁
以上正本證明與原本無異。
如不服本判決，應於判決送達後10日內，向本院提出上訴狀 (須
附繕本)。
中　　華　　民　　國　　94　　年　　6 　　月　　13　　日
                                書記官  陳  美  敏
附錄論罪科刑法條全文：
毒品危害防制條例第10條
施用第一級毒品者，處六月以上五年以下有期徒刑。
施用第二級毒品者，處三年以下有期徒刑。
